【裁判字號】    97,易,421
【裁判日期】    970423
【裁判案由】    違反毒品危害防制條例
【裁判全文】
臺灣彰化地方法院刑事判決               97年度易字第421號
公  訴  人  臺灣彰化地方法院檢察署檢察官
被      告  甲○○
上列被告因違反毒品危害防制條例案件，經檢察官提起公訴（96
年度毒偵字第6217號），本院判決如下：
    主  文
甲○○施用第二級毒品，累犯，處有期徒刑伍月，如易科罰金，
以新臺幣壹仟元折算壹日。扣案之第二級毒品甲基安非他命壹包
（驗餘淨重零點零壹壹柒公克）沒收銷燬之。
    犯罪事實
一、甲○○前因施用毒品案件，經本院以93年度毒聲字第57號裁
    定送觀察、勒戒後，認無繼續施用毒品之傾向，於民國93年
    2 月11日執行完畢釋放，並由臺灣彰化地方法院檢察署檢察
    官以93年度毒偵字第204 號為不起訴處分確定。復因連續施
    用第一、二級毒品案件，經本院以95年度訴字第829 號判決
    分別判處有期徒刑8 月、7 月，並定應執行刑為有期徒刑1
    年2 月確定，嗣經本院依中華民國96年罪犯減刑條例裁定減
    刑後，甫於96年7 月15日縮短刑期執行完畢（並自96年7 月
    16日起至96年7 月30日止接續執行另案竊盜罪所判處且經減
    刑之拘役15日，而於96年7 月31日執行完畢出監）。詎其仍
    未戒除毒癮，復基於施用第二級毒品甲基安非他命之犯意，
    於96年12月9 日22時許，在其位於彰化縣福興鄉○○村○○
    路○ 段812 號之住處，以將第二級毒品甲基安非他命放置鋁
    箔紙上燒烤吸其煙霧之方式，施用第二級毒品甲基安非他命
    1 次。嗣於96年12月11日上午6 時40分許，為警持本院核發
    之搜索票，在彰化縣福興鄉○○村○○路○ 段736 巷35號執
    行搜索查獲，並扣得第二級毒品甲基安非他命1 包（驗餘淨
    重0.0117公克），復經警採集其尿液送驗，結果呈甲基安非
    他命陽性反應，始悉上情。
二、案經彰化縣警察局鹿港分局報請臺灣彰化地方法院檢察署檢
    察官偵查起訴。
    理  由
一、查本案全部卷證，公訴人及被告均同意全部證據之證據能力
    ，是後述所引用證據之證據能力均無疑義，合先敘明。
二、上開犯罪事實，業據被告甲○○於本院審理時坦承不諱，又
    扣案之白色結晶物1 包，經送鑑驗結果，確含有甲基安非他
    命成份（驗餘淨重0.0117公克），亦有彰化縣警察局鹿港分
    局毒品初步檢驗報告單、憲兵司令部刑事鑑識中心鑑定書各
    1 紙在卷可參，此外復有該甲基安非他命1 包扣案可資佐證
    ，足認被告之自白與事實相符。至被告獲案後為警所採之尿
    液，經送請詮昕科技股份有限公司以酵素免疫分析法（EIA
    ）初步檢驗，其檢驗結果為安非他命類呈陽性反應，再以氣
    相層析質譜儀法（GC/MS） 確認檢驗，其安非他命與甲基安
    非他命之濃度值分別為104ng/ml與271ng/ml，因濃度未達甲
    基安非他命500ng/ml及安非他命200ng/ml，而判定為陰性反
    應，有該公司出具之濫用藥物尿液檢驗報告1 紙在卷可參。
    然上開確認報告判定該尿液檢驗結果甲基安非他命為陰性反
    應，係依據行政院衛生署公布之「濫用藥物尿液檢驗作業準
    則」第18條確認檢驗之閾值規定。惟該準則第20條規定，司
    法案件之濫用藥物尿液，必要時得採用最低可定量濃度為閾
    值，不受第15條、第18條規定限制（參見行政院衛生署管制
    藥品管理局94年4 月12日管檢字第0940003255號函意旨）。
    查被告迭於警詢、偵查及本院審理時均坦認其有於96年12月
    9 日22時許施用第二級毒品甲基安非他命1 次，茲施用毒品
    後於尿液中可檢出之時間，受施用劑量及頻率、施用方式、
    飲水量多寡、個人體質及其代謝情況等因素影響，本件被告
    尿液經檢驗結果確實含有甲基安非他命成分，僅其濃度未達
    於可判定為甲基安非他命陽性之標準閾值而已，準此，被告
    之尿液經檢驗出之甲基安非他命濃度為271ng/ml，已高於最
    低可定量濃度（即40ng/ml） ，又被告自始至終均坦認有施
    用第二級毒品甲基安非他命，自堪認定被告確有施用第二級
    毒品甲基安非他命之犯行。再被告前因施用毒品案件，經本
    院以93年度毒聲字第57號裁定送觀察、勒戒後，認無繼續施
    用毒品之傾向，於93年2 月11日執行完畢釋放，並由臺灣彰
    化地方法院檢察署檢察官以93年度毒偵字第204 號為不起訴
    處分確定乙節，亦有臺灣彰化地方法院檢察署刑案資料查註
    紀錄表及臺灣高等法院被告全國前案紀錄表各1 份在卷可參
    。本件事證明確，被告上開犯行洵堪認定，應依法論科。
三、核被告甲○○所為，係犯毒品危害防制條例第10條第2 項之
    施用第二級毒品罪。被告持有第二級毒品進而施用，其持有
    第二級毒品之低度行為，應為其施用第二級毒品之高度行為
    吸收，不另論罪。再被告曾因連續施用第一、二級毒品案件
    ，經本院以95年度訴字第829 號判決分別判處有期徒刑8 月
    、7 月，並定應執行刑為有期徒刑1 年2 月確定，嗣經本院
    依中華民國96年罪犯減刑條例裁定減刑後，甫於96年7 月15
    日縮短刑期執行完畢（並自96年7 月16日起至96年7 月30日
    止接續執行另案竊盜罪所判處且經減刑之拘役15日，而於96
    年7 月31日執行完畢出監），此有臺灣彰化地方法院檢察署
    刑案資料查註紀錄表及臺灣高等法院被告全國前案紀錄表各
    1 份在卷可憑，則其於5 年以內故意再犯本件有期徒刑以上
    之罪，為累犯，應依刑法第47條第1 項之規定加重其刑。爰
    審酌被告之素行不佳，及其施用毒品之動機、目的、方法、
    不知珍惜身體、施用毒品所生危害、本件扣案之甲基安非他
    命數量，暨其犯後坦承犯行之態度等一切情狀，量處如主文
    所示之刑，並諭知易科罰金之折算標準，以示懲儆。又扣案
    之甲基安非他命1 包（驗餘淨重0.0117公克），係屬第二級
    毒品，應依毒品危害防制條例第18條第1 項前段規定沒收銷
    燬之。
據上論斷，應依刑事訴訟法第299 條第1 項前段，毒品危害防制
條例第10條第2 項、第18條第1 項前段，刑法第11條、第47條第
1 項、第41條第1 項前段，判決如主文。
本案經檢察官黃淑媛到庭執行職務。
中    華    民    國    97    年    4     月    23    日
                  刑事第一庭          法  官  郭麗萍
以上正本證明與原本無異。
如不服本判決，應於判決送達後10日內，向本院提出上訴書狀，
上訴書狀應「敘述具體上訴理由」，並按他造當事人之人數附繕
本。「切勿逕送上級法院」。
中    華    民    國    97    年    4     月    24    日
                                      書記官  張子涵
附錄本案論罪科刑法條全文：
毒品危害防制條例第10條
施用第一級毒品者，處 6 月以上 5 年以下有期徒刑。
施用第二級毒品者，處 3 年以下有期徒刑。
毒品危害防制條例第18條
查獲之第一、二級毒品及專供製造或施用第一、二級毒品之器具
，不問屬於犯人與否，均沒收銷燬之；查獲之第三、四級毒品及
製造或施用毒品之器具，無正當理由而擅自持有者，均沒入銷燬
之。但合於醫藥、研究或訓練之用者，得不予銷燬。
前項合於醫藥、研究或訓練用毒品或器具之管理辦法，由法務部
會同行政院衛生署定之。


司法院資訊處製作；財團法人民間司法改革基金會備份。
